# 股份支付性质的认定

提问人：决战小审计 时间：2016-11-15 00:01:59
求助陈版主：拟IPO企业财务尽调存在此种情况：企业股东李某及其控制的投资合伙企业在拟IPO单位中分别持股10%及20%。该投资合伙企业与拟IPO企业员工签订股权激励协议，在拟IPO企业工作满五年，即可拥有一定比例的股权，最终结算是按照应享有的拟IPO企业的股权价值换算成为合伙企业在拟IPO企业中持股比例的等额价值，转换为持有合伙企业的股权，拟IPO企业的股权不做实际变动，即相当于合伙企业代员工持有拟IPO企业的股权，只不过员工相应持有合伙企业的等价值股权。这种情况下，是否应认定为股份支付？且协议中约定，五年后，员工可以选择持有合伙企业股份或者获得等价值的资金。是应按照权益结算还是现金结算的方法进行会计处理？

回答人：chenyiwei
5 年后员工如果选择取得现金，则该现金的金额是否与该公司届时股份的公允价值挂钩？如果是，则应认定为股份支付，且该股份支付属于权益结算（对该拟IPO企业而言）。

提问人：决战小审计 时间：2016-11-15 14:49:08
5 年后股份金额按照 5 年后目标公司的市值进行结算。陈版，求教关于按照股份支出处理的理论依据。谢谢您。

回答人：chenyiwei
1 、符合《讲解 2010 》P181股份支付的三项特征。 2 、本企业接受员工服务但无结算义务，故按照解释 4 号第七条规定，属于权益结算的股份支付。